【裁判字號】    97,交聲,503
【裁判日期】    970620
【裁判案由】    交管條例聲異
【裁判全文】
臺灣板橋地方法院交通事件裁定         97年度交聲字第503號
原處分機關  臺北市交通事件裁決所
異  議  人
即受處分人  甲○○
上列受處分人因違反道路交通管理處罰條例案件，對於臺北市交
通事件裁決所於民國97年3月18日所為之處分（原處分案號：北
市裁二字第裁22-A00000000號），聲明異議，本院裁定如下：
    主  文
異議駁回。
    理  由
一、原處分意旨略以：本件異議人即受處分人甲○○所有之車牌
    號碼9A-4825號自用小客車，於民國96年12月15日18時許，
    行經臺北市○○路、錦西街交岔口時，因有「闖紅燈」之違
    規事實，經臺北市政府警察局大同分局交通分隊員警依違反
    道路交通管理處罰條例第53條第1項規定逕行舉發，再經原
    處分機關裁處罰鍰新臺幣2700元，並依同條例第63條第1項
    第3款記違規點數3點。
二、異議意旨略以：依舉發照片所示，當紅燈亮起時異議人已通
    過路口中線，僅憑該照片並無法證明異議人於通過停止線時
    係紅燈，為此聲明異議，請求撤銷原處分云云。
三、按汽車駕駛人，行經有燈光號誌管制之交岔路口闖紅燈者，
    處新臺幣1800元以上5400元以下罰鍰；又汽車駕駛人駕駛汽
    車違反道路交通管理處罰條例第53條規定者，除應依該條所
    規定之罰鍰處罰外，並記違規點數3點，道路交通管理處罰
    條例第53條第1項、第63條第1項第3款分別定有明文。次按
    汽車行駛至交叉路口，其行進、轉彎，應遵守燈光號誌之指
    示，為道路交通安全規則第102條第1項第1款前段所明定。
    次按行車管制號誌之「圓形紅燈」所顯示之意義則為「（一
    ）車輛面對圓形紅燈表示禁止通行，不得超越停止線或進入
    路口。」道路交通標誌標線號誌設置規則第206條第5款第1
    目亦定有明文。
四、經查：異議人甲○○所有之車牌號碼9A-4825號自用小客車
    ，於上揭時間、地點，經自動照相設備發現有「闖紅燈」違
    規，為臺北市政府警察局大同分局交通分隊員警依採證照片
    予以逕行舉發等情，有採證照片1幀、臺北市政府警察局北
    市警交大字第A00000000號舉發違反道路交通管理事件通知
    單1 紙在卷可稽（本院卷第6 頁）。又上開違規事實另經臺
    北市政府警察局大同分局於97年2 月15日以北市警同分交字
    第09730298700 號函覆稱：「旨揭車輛行經承德路、錦西街
    （往南），為紅燈亮後2 點3 秒前車輪壓觸停止線前之感應
    電圈後，由電腦自動測照第2 張（車速26公里），故違規事
    實明確，執行員警依據採證照片逕行製單舉發並無違誤」等
    情，亦有上揭函文1 紙在卷足憑（本院卷第11頁），可見異
    議人違規事實明確。由上述調查可知，異議人駕駛上揭車牌
    號碼9A-4825 號自用小客車行經該處路口時，紅燈燈號雖已
    亮起2 點3 秒，但異議人竟未加理會燈號，仍繼續駕車前行
    闖越路口，並因而觸動設置於停止線前方之感應線圈，始由
    電腦自動拍下採證照片，並可據此確知異議人車輛經過路口
    停止線時，行車燈號早已轉換為紅燈無誤。
五、綜上所述，異議人所有之車輛確有在前開時、地，行經有燈
    光號誌管制之交叉路口闖紅燈違規行為甚明，異議人辯稱其
    於通過路口中線時始為紅燈云云，顯與事實不符，所辯自不
    足採。從而原處分機關據以援引首揭規定，裁處罰鍰新臺幣
    2700 元 ，並依同條例第63條第1 項第3 款記違規點數共3
    點並無不當。可見本件異議人之異議為無理由，應予駁回。
六、據上論斷，應依道路交通案件處理辦法第19條，裁定如主文
    。
中    華    民    國    97    年    6     月    20    日
                    交通法庭  法  官 陳坤地
上列正本證明與原本無異。
如不服本裁定，應於裁定送達後5日內敘明抗告理由，向本院提
出抗告狀。
                              書記官 林壯隆
中    華    民    國    97    年    6     月    23    日


司法院資訊處製作；財團法人民間司法改革基金會備份。
